臺灣臺北地方法院民事判決　　　　　　　94年度再微字第10號
再審原告　　頂好人力資源管理顧問有限公司
法定代理人　乙○○
再審被告　　甲○○
右當事人間請求給付代扣款事件，再審原告對於本院民國94年4
月19日確定判決（94年度小上字第28號）提起再審之訴，本院判
決如下：
    主      文
再審之訴駁回。
再審訴訟費用由再審原告負擔。
    理      由
一、按依第466條不得上訴於第三審法院之事件，其經第二審確
    定之判決，如就足影響於判決之重要證物，漏未斟酌，亦得
    提起再審之訴，民事訴訟法第497條定有明文。又按再審之
    訴顯無再審理由者，法院得不經言詞辯論，逕以判決駁回，
    同法第502第2項定有明文。所謂顯無再審理由，係指針對再
    審原告所主張之再審原因，無須另經調查辯論，即可判定其
    不足以動搖原確定判決所為判斷結果而言。故同一待證事項
    如在前訴訟程序中業已調查明確，且經受訴法院根據該項調
    查結果達成實體上之法律判斷，縱令就該待證事項另有其他
    未經斟酌之證據方法，亦不容當事人執是提起再審之訴，求
    依再審程序更為無益之調查。
二、再審意旨略以：原確定判決漏未斟酌系爭「委託同意書」上
    已載明：「『我本人Wi dyawati』（即該印尼籍女傭）在台
    工作期間，同意『由僱主代理』（即再審被告）每月國外欠
    款之費用。匯款給頂好資源管理顧問有限公司．．．期滿，
    離境時，扣除該繳交的稅金費用後連同定存全數交給『本人
    』（即印尼籍女傭）」。該委託同意書下方由該印尼籍女傭
    簽名及捺指印，再經再審被告簽名左下，此足證該同意書性
    質為第三人利益契約，此為足以判決之重要證物，遽原確定
    判決竟漏未斟酌，自有有民事訴訟法第497條之再審事由；
    又原確定判決就此不經言詞辯論，逕以判決駁回其上訴，亦
    屬適用法規顯有錯誤，而有民事訴訟法第496條第1項第1款
    之再審事由等語。求為(一)廢棄原確定判決。(二)再審被告應給
    付再審原告53,000元，及自訴狀繕本送達之翌日起至清償之
    日止，按年利率5%計算之利息。
三、經查，本件再審原告以原確定判決漏未斟酌其在前訴訟程序
    中所提出之委託同意書，認為此項證據如經斟酌，當可證明
    本件兩造係屬第三人利益契約，而影響判決結果。惟查：再
    審原告提出之系爭「委託同意書」上業已載明：「『我本人
    Wi dyawati』（即該印尼籍女傭）在台工作期間，同意『由
    僱主代理』（即再審被告）每月國外欠款之費用。匯款給頂
    好資源管理顧問有限公司．．．期滿，離境時，扣除該繳交
    的稅金費用後連同定存全數交給『本人』（即印尼籍女傭）
    」。原確定判決經斟酌該內容後，認定本件負匯款予再審原
    告之義務者，並非再審被告，而係該印尼籍女傭，再審被告
    並無負直接給付再審原告之義務，其僅係代理其匯款而已，
    與民法第269條第1項規定利益第三人契約迥然不同。再審原
    告雖指摘原確定判決未根據上述證物為有利再審原告之判斷
    ，但審理事實之法院針對同一待證事項，依調查之結果形成
    如何之心證，原有自由判斷權限，即使就同一證據方法，各
    自本於對證據取捨法則及通常生活經驗之認知，而有不同之
    判斷結果，苟無具體違背證據法則之情形，仍不得僅因其對
    證據評價之結果不同，任意指摘判決違法或不當。再審原告
    執持陳詞指摘原確定判決未因系爭委託書而為其有利判斷云
    云，遽謂有民事訴訟法第497條之再審事由云云，據此求為
    再審改判，要難認為有理。
四、又按小額訴訟程序之第二審判決，依上訴意旨足認上訴為無
    理由者，得不經言詞辯論為之；又第二審法院認為上訴為無
    理由者，應為駁回之判決，民事訴訟法第436條之29第2款、
    第436條之32第2項準用第449條第1項定有明文。且按，對於
    小額程序之第一審裁判，非以其違背法令為理由，不得為之
    ，民事訴訟法第426之24第1、2項定有明文。惟查本件再審
    原告在上訴狀內並未具體指出原判決所違反法令之內容，僅
    泛指本院簡易庭93年度小字第3160號判決認定事實有誤，未
    依訴訟資料認定事實，判決理由不備云云，則揆諸前開說明
    ，再審原告上訴亦難認合法。從而，原確定判決逕依其上訴
    意旨，認定其上訴為無理由，而不經言詞辯論，以判決駁回
    之，自屬適法。再審原告執之謂確定判決適用法規顯有錯誤
    ，亦有未洽。此部分所陳再審原因，顯然亦屬不待調查即可
    認定非有理由俱應不經言詞辯論，逕以判決駁回其再審之訴
    。
五、結論：本件再審之訴為顯無理由，並依民事訴訟法第502條
    第2項、第78條判決如主文。
中　　華　　民　　國　　94　　年　　7 　　月　　29　　日
              民事第五庭審判長法　　  官　吳青蓉
                              法　　  官  林秀圓
                              法　    官　賴劍毅
以上正本係照原本作成
本判決不得上訴
中　　華　　民　　國　　94　　年　　8 　　月　　2 　　日
                              法院書記官  吳芳玉
